【裁判字號】    99,破,2
【裁判日期】    990127
【裁判案由】    宣告破產
【裁判全文】
臺灣板橋地方法院民事裁定                 99年度破字第2號
聲  請  人  甲○○即千賀投資股份有限公司清算人
上列聲請人聲請千賀投資股份有限公司告破產事件，本院裁定
如下：
    主  文
聲請駁回。
聲請程序費用由聲請人負擔。
    理  由
一、按破產制度係就債務人於其經濟發生困難，而無法以其清償
    能力對全部債權人清償時，為期全部債權人能受公平地足其
    債權，而由法院參與其事，強制將債務人之全部財產依一定
    程序為變價及公平分配之一般執行程序，其目的在使全體債
    權人獲得平等滿足，故決定債務人是否有宣告破產實益之關
    鍵，即在於其全體債權人之債權是否得藉債務人聲請宣告破
    產而獲得公平的滿足。次按破產宣告時屬於破產人之一切財
    產，及將來行使之財產請求權；及破產宣告後，破產終結前
    ，破產人所取得之財產，為破產財團。破產管理人之報酬為
    財團費用；破產人及其家屬之必要生活費，視為財團費用。
    財團費用及財團債務，應先於破產債權，隨時由破產人依破
    產法之規定清償之。破產宣告後，如破產財團之財產不敷清
    償財團費用及財團債務時，法院因破產管理人之聲請，應以
    裁定宣告破產終止，破產法第82條第1 項、第95條第1 項第
    3 款、同條第2 項、第97條、第148 條分別定有明文。另監
    查人報酬之數額，依破產法第128 條準用同法第84條之規定
    ，由法院核定之。而監查人之報酬，屬因破產財團管理所生
    之費用，亦應適用上開破產法第95條第1 項第1 款之規定，
    是監查人之報酬，亦應與破產管理人之報酬先於破產債權而
    由破產財團支付之。又破產法第57條規定，債務人不能清償
    債務者，固得宣告破產，然依上開破產法第148 條規定之旨
    趣，如債務人之財產不敷清償破產財團費用及財團債務時，
    即應認無宣告破產之實益。破產程序，乃債務人無力對全體
    債權人清償債務時，由法院介入，強制將債務人之全部財產
    依一定程序為變價及分配，使全體債權人得以公平受償之程
    序，故債務人之財產如可預見不敷清償破產財團費用及財團
    債務，致使多數債權人之普通債權無法獲得公平滿足，即無
    宣告破產之實益，而如仍進行破產程序，顯與破產制度之本
    旨及目的有違，即不應准許。
二、本件聲請意旨略以：聲請人受託為千賀投資股份有限公司（
    下稱：千賀公司）之清算人，就任後經催告債權人報明債權
    、檢查公司之財產情形，因公司所負債務甚鉅，為新台幣（
    下同）57,825,959元，且已無足夠資產可供清償債務，爰依
    破產法第57條及第62條規定，聲請准予宣告千賀公司破產等
    語。
三、經查，依卷附聲請人所提出千賀公司截至98年12月1日之借
    款餘額本金為54,108,886元、利息為318,253元，而公司之
    資產則為0元等情，有財產狀況說明書、資產負債表、財產
    目錄、債權人清冊、明細分類帳、股東會議事錄等件在卷可
    參，是聲請人主張：永麒公司之資產顯不足清償其負債乙節
    ，應可採信。而參酌目前宣告破產事件之司法實務，破產管
    理人之報酬至少約需50,000元，聲請人如宣告破產，至少應
    支出破產管理人之報酬5萬元；另破產程序必須選任破產管
    理人、定申報債權期間、預定債權人會議期日及其應議事項
    公告之、召開債權人會議、關於破產債權之加入及其數額之
    爭議經法院裁定後，破產管理人應改編債權表，提出於債權
    人會議、預分配破產財團等程序，通常須2年始能終結（司
    法院頒布之各級法院辦案期限實施要點第2點規定，破產事
    件之辦案期限為2年參照）。從而，千賀公司既已無剩餘財
    產，顯不敷支付破產法規定之財團費用，聲請人就千賀公司
    無從以破產程序清理債務，自無宣告相對人破產之實益，揆
    諸前揭說明，本件難認有進行破產程序之實益，聲請人聲請
    宣告千賀公司破產，應予駁回。
四、依破產法第5條、民事訴訟法第95條、第78條，裁定如主文
    。
中    華    民    國    99    年    1     月    27    日
                  民事第三庭    法  官  邱靜琪
以上正本係照原本作成
如對本裁定抗告須於裁定送達後10日內向本院提出抗告狀，並應
繳納抗告費新台幣1000元整。
中    華    民    國    99    年    1     月    27    日
                                書記官  鄭美莉

司法院資訊處製作；財團法人民間司法改革基金會備份。
